臺灣基隆地方法院刑事判決　　　　　　　 94年度易字第408號
公　訴　人　臺灣基隆地方法院檢察署檢察官
被　　　告　乙○○
上列被告因竊盜案件，經檢察官提起公訴（94年度偵字第3107號
），本院判決如下：
    主  文
乙○○共同竊盜，處有期徒刑柒月。
    事  實
一、乙○○與丙○○（業經本院判處有期徒刑4 月，如易科罰金
    ，以300 元折算1 日）於94年6 月5 日凌晨3 時許，行經基
    隆市七堵區○○○路15之53號旁巷口，見丁○○所有之EZ─
    4166號自用小貨車停放該處，竟基於意圖為自己不法所有之
    竊盜犯意聯絡，乘該車無人注意管理之際，由丙○○在該處
    把風，乙○○則進入巷內以不詳方式竊取上揭丁○○之自用
    小貨車，得手後供二人代步之用。嗣經丁○○報警處理，經
    警調閱明德二路15之53號旁巷口之監視器錄影畫面，始查悉
    上情。
二、案經基隆市警察局第三分局移送臺灣基隆地方法院檢察署檢
    察官偵查後起訴。
    理  由
一、按被告以外之人於審判外之陳述，經當事人於審判程序同意
    作為證據，法院審酌該言詞陳述或書面陳述作成時之情況，
    認為適當者，亦得為證據。當事人、代理人或辯護人於法院
    調查證據時，知有第159 條第1 項不得為證據之情形，而未
    於言詞辯論終結前聲明異議者，視為有前項之同意，刑事訴
    訟法第159 條之5 定有明文。被告於準備程序中對於證人即
    共犯丙○○、證人即被害人丁○○分別於警詢、檢察官偵查
    中指述之證據能力均表示無意見，且未於本案言詞辯論終結
    前聲明異議，本院審酌證人丙○○、丁○○於警詢及檢察官
    偵查中均係就其親身經歷之事實而為陳述，核無違法取證等
    情事，依其陳述作成時之狀況，並無不適當之情形，依上開
    規定，自得為證據，合先敘明。
二、訊據被告乙○○坦承與證人即共犯丙○○於94年6 月5 日凌
    晨3 時許，共同前往基隆市七堵區○○○路15之53號巷口，
    路口監視器攝得戴帽子之人即係伊本人，另一人則為證人丙○○之事實，然矢口否認有何竊盜之犯行，辯稱：當天係與
    證人丙○○相約前往上開地點附近，欲和證人丙○○之友人
    碰面，但是證人丙○○的友人抵達前，伊即先行離開，由證
    人丙○○獨自等候，伊未與證人丙○○共同竊盜云云。經查
    ：
  (一)被害人丁○○於警詢、檢察官偵查中指稱，其所有之車號EZ
    ─4166號自用小貨車，於94年6 月5 日凌晨3 時許，在基隆
    市七堵區○○○路15之53號旁遭竊等語明確，並有基隆市警
    察局車輛協尋電腦輸入單、同市車輛協尋（尋獲）證明單各
    1 紙在卷可憑。
  (二)又上開被害人丁○○所有之自用小貨車，係由被告下手行竊
    ，證人丙○○在旁把風之事實，亦迭據證人丙○○於警詢、
    檢察官偵查中及本院審理時結證明確。本院觀諸卷附監視器
    錄影翻拍畫面14張，被告（即載帽者）與證人丙○○於94年
    6 月4 日凌晨3 時22分3 秒，出現在馬路上；3 時25分11秒
    二人出現在明德二路15之53號巷口；3 時29分42秒僅證人丙○○站在巷口，右手舉起；3 時29分53秒證人丙○○由巷口
    往大馬路方向離去；3 時30分3 秒一輛自用小貨車出現在巷
    口；3 時30分4 秒證人丙○○橫越馬路；3 時30分9 秒該小
    貨車駛離巷口；3 時30分16秒該自用小貨車橫越馬路，3 時
    30分22秒證人丙○○及該自用小客車均消失在畫面內，在被
    害人丁○○之自用小客車遭竊之時點，僅有被告及證人丙○○在現場，並無第三人，且監視器亦未攝得被告離去之身影
    ，足見被告應仍在現場，再參諸被告與證人丙○○最後共同
    出現在畫面後之4 分31秒，被告即不在畫面內，僅證人丙○○出現在巷口，右手舉起，可明顯看出係在指揮車輛，11秒
    後證人丙○○往大馬路方向走，並於10秒後即有人自巷口駛
    出一輛自用小貨車，證人丙○○先橫越馬路，該自用小貨車
    隨之橫越馬路，約過19秒，證人丙○○及自用小客車均消失
    在畫面之情節，及證人丙○○證稱其係在現場把風之語，開
    車之人係被告之事實即灼然無疑，從而證人丙○○上開指證
    係由被告下手行竊，其在旁把風之情節，堪以採信，被告上
    揭所辯，核係事後卸責之詞，委無足採。
  (三)綜上，本件事證明確，被告竊盜之犯行洵堪認定，應依法論
    科。
三、論罪科刑：
  (一)被告乘被害人丁○○未注意管理之際，竊取被害人所有之自
    用小貨車，核其所為係犯刑法第320 條第1 項之普通竊盜罪
    。又被告否認竊盜犯行，而證人丙○○復證稱係被告下手行
    竊，不知被告係以何種方式竊得被害人之自用小貨車，因查
    無證據足認本案有刑法第321 條第1 項之加重竊盜情形，因
    而認定被告與證人丙○○係以不詳方式竊盜，而僅論以刑法
    第320 條第1 項之普通竊盜罪，附此敘明。
  (二)被告所犯上開普通竊盜罪，與共犯丙○○間，有犯意聯絡及
    行為分擔，均為共同正犯。
  (三)爰審酌被告於88年間因竊盜案件，經臺灣高等法院判處有期
    徒刑4 月確定，於89年5 月10日執行完畢（不構成累犯）；
    又因竊盜案件，再經本院判處有期徒刑4 月（尚未確定），
    猶不知悔改，復再犯本案，顯見其法紀觀念薄弱，不尊重他
    人之財產權，及其行竊之方法、竊盜所得財物價值、所生危
    害及犯後態度等一切情狀，量處如主文所示之刑。
據上論斷，應依刑事訴訟法第299 條第1 項前段，刑法第28條、
第320 條第1 項，罰金罰鍰提高標準條例第1 條前段，判決如主
文。
本案經檢察官甲○○到庭執行職務。
中　　華　　民　　國　　94　　年　　12　　月　　5　 　日
                  刑事第二庭審判長法  官  王敏慧
                                  法  官  許心
                                  法  官  劉桂金
以上正本證明與原本無異。
對於本件判決如有不服，應於收受送達後10日內，向本院提出上
訴書狀，上訴於臺灣高等法院，並按他造當事人之人數附具繕本
。
中　　華　　民　　國　　94　　年　　12　　月　　5　 　日
                                  書記官  丁文宏
附錄論罪法條：
刑法第320條第1項：
意圖為自己或第3 人不法之所有，而竊取他人之動產者，為竊盜
罪，處5年以下有期徒刑、拘役或500元以下罰金。
